臺灣高等法院民事判決
109年度重上字第217號
上  訴  人  陳英美  
訴訟代理人  林添進律師
被上訴人    蔡詹水雲
            蔡淑美  
            蔡宗坤  
            蔡宗裕  
            蔡宗訓  
共      同
訴訟代理人  顏瑞成律師
複代理人    王羽丞律師
被上訴人    蔡榮聰  

            蔡榮蔚  


上列當事人間請求塗銷抵押權登記等事件，上訴人對於中華民國
108年11月28日臺灣新北地方法院108年度重訴字第166號第一審
判決提起上訴，本院於109年11月24日言詞辯論終結，判決如下
：
    主      文
原判決廢棄。
被上訴人在第一審之訴及假執行之聲請均駁回。
第一、二審訴訟費用均由被上訴人連帶負擔。
    事實及理由
被上訴人蔡榮聰、蔡榮蔚經合法通知未於言詞辯論期日到場，
  核無民事訴訟法第386條所列各款情形，爰依上訴人之聲請，
  由其一造辯論而為判決。
被上訴人主張：訴外人尚德實業股份有限公司（下稱尚德公司
  ），前向花蓮區中小企業銀行（下稱花蓮企銀）貸款如附表一
  編號1所示，本金為新臺幣（下同）2億3,700萬元，及自民國9
  0年9月26日起至清償日止，按年息9%計算之利息（下稱系爭債
  權），並以當時尚德公司負責人蔡城等人擔任連帶保證人外，
  且以附表二所示不動產設定最高限額抵押權共同擔保3億2,500
  萬元（下稱系爭抵押權），後花蓮企銀乃將系爭債權轉讓於瑞
  陞復興一資產管理股份有限公司（下稱瑞陞公司），嗣瑞陞公
  司於96年1月30日將系爭債權讓與上訴人，並通知連帶保證人
  蔡城後，上訴人承受債權人之地位，並於同年3月2日受讓系爭
  抵押權。蔡城於98年11月3日死亡後，上訴人基於債權人之地
  位，聲請對蔡城之遺產強制執行，案號為臺灣新北地方法院(
  下稱新北地院)101年度司執字第2519號（下稱系爭執行事件）
  ，受償1,966萬6,195元，先充抵強制執行費用247萬7,400元後
  ，受清償金額為1,718萬8,795元，乃清償系爭債權自90年9月2
  6日至91年7月17日之有擔保利息債權，則系爭抵押權擔保之債
  權3億2,500萬元與上訴人獲清償1,718萬8,795元之比例為5.28
  89%（計算式：17,188,795÷325,000,000＝5.2889%）。伊因繼
  承蔡城之保證人地位，於清償限度內系爭抵押權移轉與伊之比
  例應為5.2889%，依民法第749條規定，該部分抵押權既已移轉
  與伊，則伊為該部分抵押權之實際抵押權人，上訴人喪失保有
  該部分抵押權人登記之法律上原因，而致伊受有損害，依民法
  第179條、第767條第2項準用第1項中段規定，求為命上訴人移
  轉系爭抵押權5.2889%予伊之判決（原審就此部分為被上訴人
  勝訴之判決，上訴人提起上訴，其餘未繫屬本院部分，不予贅
  列）。
上訴人則以：系爭執行事件之執行名義，除系爭債權（附表一
  編號1）外，尚有編號2新北地院100年度司執字第58537號債權
  憑證（為無擔保債權），依民法第322條第2款規定，應抵充擔
  保最少之債務，即抵充編號2之債務。系爭債權之本金為2億3,
  700萬元，計算至105年9月5日約14年之利息約2億9,862元；附
  表二編號2之債權本金為4,668萬3,044元，計算至105年9月5日
  之利息為6,006萬2,404元。保證人蔡城代償之1,718萬8,795元
  （扣除執行費），尚不足抵充附表一編號2無擔保債權之利息
  ，更遑論有擔保之系爭債權。系爭債權計算14年之利息為2億9
  ,862萬元，除在3億2,500萬元抵押權擔保範圍內之本金2億3,7
  00萬元及利息8,800萬元外，尚有抵押權擔保範圍外之利息2億
  2,062萬元，應優先抵充抵押權擔保範圍外之利息。倘若依被
  上訴人之主張，伊之抵押權一部消滅，有害於伊之擔保利益，
  顯與民法第749條但書規定有違云云，資為抗辯。並上訴聲明
  ：㈠原判決命上訴人給付部分廢棄；㈡上廢棄部分，被上訴人在
  第一審之訴駁回。
被上訴人依民法第179條、第767條第2項準用第1項中段規定，
  請求上訴人移轉系爭抵押權5.2889%，上訴人則以前開情詞置
  辯。經查：
  ㈠上訴人以三債權憑證為執行名義聲請強制執行，於105年9月5
    日受償1,718萬8,795元，執行法院未制作分配表，被上訴人
    於清償時，未指定應抵充之債務。
    1.蔡城為尚德公司向花蓮企銀貸款之連帶保證人之一，尚德
      公司對花蓮企銀之借款債務金額為2億3,700萬元，並以附
      表二所示系爭不動產設定系爭抵押權。後花蓮企銀將債權
      轉讓於瑞陞公司，嗣瑞陞公司於96年1月30日將前開債權
      讓與上訴人，並通知連帶保證人蔡城後，上訴人承受債權
      人之地位，並於同年3月2日受讓系爭抵押權。蔡城於98年
      11月3日死亡，全體繼承人為被上訴人7人，被上訴人除繼
      承遺產外，亦概括承受蔡城對於主債務人尚德公司之連帶
      保證人地位，惟全體繼承人迄今尚未分割遺產，故被繼承
      人之遺產仍屬全體繼承人公同共有。上訴人對蔡城之遺產
      為強制執行，於105年9月5日受償1,966萬6,195元，其中2
      47萬7,400元為執行費用之事實，為兩造所不爭執(見本院
      卷第128至129頁），堪信為真實。
    2.上訴人於100年12月29日以附表一編號1臺南地院債權憑證
      為執行名義，向新北地院聲請強制執行，執行債務人為被
      上訴人，執行標的為蔡城對第三人之存款債權、租金債權
      、借款債權、股票、股份及股利等，於101年5月31日執行
      名義追加附表一編號2新北地院債權憑證及編號3桃園地院
      債權憑證（附表一編號1、2、3合稱系爭三債權憑證），
      系爭執行事件分別先後發多份扣押命令、收取命令或移轉
      命令，累積金額為1,966萬6,195元，先充抵強制執行費用
      247萬7,400元，上訴人於105年9月5日獲償1,718萬8,795
      元，被上訴人於執行程序中，並未指定其應抵充之債務，
      執行法院未制作分配表，僅記載系爭三債權憑證一同受償
      ，業經本院調取系爭執行事件卷宗核閱無誤。  
    3.債務人因強制執行程序而為之清償，雖非為主動提出清償
      ，然其得於強制執行程序中，向執行法院陳明指定應抵充
      之債務，故應於執行程序中，向執行法院陳明指定應抵充
      之債務。系爭執行事件自上訴人100年12月29日聲請強制
      執行起至105年9月5日受償時約4年8月期間，執行法院所
      發多件扣押命令、詢問價格通知、拍賣通知、收取命令、
      移轉命令、支付轉給命令，均有寄送被上訴人，且執行法
      院曾數次通知兩造到院訊問，最後一次為通知兩造於105
      年7月29日到院訊問，有系爭執行事件卷宗可稽（執行命
      令、通知及對被上訴人之送達證書，見外放之系爭執行事
      件卷宗影本），被上訴人有充裕時間得於執行程序中具狀
      向執行法院陳明指定應抵充之債務，或於執行法院所定期
      日到場表明指定應抵充之債務，然被上訴人均未為之，應
      認為被上訴人於清償時，未指定應抵充之債務。被上訴人
      主張其非主動清償，無表達意見之機會，無從於清償時為
      指定，而於本件起訴時即108年2月28日（起訴狀收狀章見
      原審卷第11頁）指定所清償者為系爭擔保債權云云，並不
      足採。至被上訴人另曾對尚德公司起訴主張：上訴人於系
      爭執行事件受償1,966萬6,195元，伊於上訴人對蔡城遺產
      受償限度內，承受上訴人之債權，一部請求尚德公司給付
      150萬元等語，經新北地院105年度訴字第1844號判決尚德
      公司應給付被上訴人150萬元（判決見原審卷第45至52頁
      ），查被上訴人於該案起訴之對象為尚德公司，並非本件
      上訴人，本件不受該判決之拘束，況即使債權因部分清償
      而一部移轉，惟倘若非清償抵押權擔保範圍內之債權，則
      抵押權並不隨同移轉（詳後述）。  
  ㈡系爭執行事件所為一部清償，不在系爭抵押權擔保範圍內，
    上訴人未喪失系爭抵押權之一部，被上訴人未取得系爭抵押
    權之一部。
  　1.對於一人負擔數宗債務，而其給付之種類相同者，如清償
      人所提出之給付，不足清償全部債額時，由清償人於清償
      時，指定其應抵充之債務。如未為指定，則債務均已屆清
      償期，以債務之擔保最少者，儘先抵充；擔保相等者，以
      債務人因清償而獲益最多者，儘先抵充；獲益相等者，以
      先到期之債務，儘先抵充；如獲益及清償期均相等者，各
      按比例，抵充其一部，此觀諸民法第321條、第322條第2
      款、第3款規定甚明。民法第322條之立法理由為：若清償
      人不行使指定抵充權時，即使依法律規定抵充之，而依法
      律規定抵充者，須以無害債權人利益之範圍為限，又須保
      護債權人之利益。民法第749條規定：「保證人向債權人
      為清償後，於其清償之限度內，承受債權人對於主債務人
      之債權。但不得有害於債權人之利益。」，保證人向債權
      人為清償後，承受債權人對於主債務人之債權，取代債權
      人之地位，自得於清償之限度內，行使原債權人之權利，
      除得向主債務人行使求償權外，尚取得債權人對主債務人
      之債權及該債權之擔保與其他之從屬權利。保證人繼受債
      權人權利所取得擔保物權之順位固與原債權人相同，但其
      既不得有害於原債權人之利益，故如其有害於原債權人之
      利益時，則不許與原債權人併列同一順位而各按其債權比
      例平均分配之，仍應由原債權人優先受償，該保證人則僅
      可就原債權人受償後仍有餘額時受分配之。因之，如保證
      人僅為一部清償，擔保物權仍應優先供債權人未受清償部
      分之債權為擔保，以免害及債權人之利益。
  　2.系爭執行事件有三執行名義，執行法院未制作分配表，僅
      記載系爭三債權憑證一同受償，則上訴人於105年9月5日
      獲償之1,718萬8,795元（已扣除執行費用），係一部清償
      ，然係清償何筆債權之何部分？應依民法清償之抵充規定
      定之。由系爭三債權憑證觀之，附表一編號1與編號2、3
      之債權人姓名、債務人姓名、債權債務性質及金額均有所
      不同，難認為同一債權債務，被上訴人主張：推測附表一
      編號2、3為尚德公司向花蓮企銀借貸的其中一筆金融消費
      借貸債務，與附表一編號1的本票債務均為系爭抵押權擔
      保效力所及云云，此一有利於被上訴人之事實，被上訴人
      並未提出證據證明，尚難認為真實。又附表一編號3之債
      務人為張和連1人，並無蔡城，故系爭執行事件執行蔡城
      之遺產所得，僅可能清償附表一編號1、2債權憑證所載債
      權。附表一編號1、2所載蔡城之債務，均已屆清償期，依
      民法第322條第2款前段規定，以債務之擔保最少者儘先抵
      充之原則，又依民法第749條規定，保證人僅為一部清償
      ，擔保物權仍應優先供債權人未受清償部分之債權為擔保
      ，以免害及債權人之利益。
  　3.系爭債權「2億3,700萬元，及自90年9月26日起至清償日
      止按年息9%計算之利息」（即附表一編號1），以系爭執
      行事件105年9月5日清償日為計算基準，以本金2億3,700
      萬元計算自90年9月26日起至105年9月5日計14年11月10日
      (合14.852年），利息為3億1,679萬3,160元〈計算式：237
      ,000,000×9%×14.852=316,793,160〉，故系爭債權計算至1
      05年9月5日止之本金及利息計5億5,379萬3,160元（計算
      式：237,000,000+316,793,160=553,793,160），系爭抵
      押權擔保之債權總額為3億2,500萬元，除擔保本金2億3,7
      00萬元外，僅能擔保利息4.126年之利息8,800萬元（計算
      式：325,000,000-23,700,000=88,000,000，88,000,000÷
      237,000,000÷9%=4.126），其餘10.726年之利息2億2,879
      萬4,329元（計算式：316,793,160-88,000,000=228,793,
      160，228,793,160÷237,000,000÷9%＝10.726)為抵押權擔
      保範圍外之債權。
  　4.除系爭債權外，系爭執行事件尚有執行名義附表一編號2
      之二筆無擔保債權：㈠3,000萬元，及自90年10月4日起至
      清償日止，按年息9.19%計算之利息，與自90年11月5日起
      至清償日止，其逾期在6個月以內者，按上開利率10%，超
      過6個月者，就超過部分，按上開利率20%計算之違約金。
      ㈡1,668萬3,044元，及自90年10月4日起至清償日止，按年
      息9.19%計算之利息，與自90年11月5日起至清償日止，其
      逾期在6個月以內者，按上開利率10%，超過6個月者，就
      超過部分，按上開利率20%計算之違約金。清償人所提出
      之給付，應先抵充費用，次充利息，次充原本，為民法第
      323條前段所明定，因違約金之性質則與利息不同，民法
      未有違約金儘先抵充之規定，其抵充之順序，應與附有利
      息之原本相同，附表一編號2二筆債務抵充順序為：利息
      、原本及違約金。該二筆債務之利息起算日及利率均相同
      ，爰合併計算，以系爭執行事件105年9月5日清償日為計
      算基準，本金4,668萬3,044元（計算式：30,000,000+16,
      683,044＝46,683,044）計算自90年10月4日起至105年9月5
      日計14年11月2日(合14.838年），利息為6,362萬3,834元
      〈計算式：46,683,044×9.19%×14.838=63,657,568〉；自90
      年11月5日起至91年5月4日計6個月(合0.5年），違約金為
      21萬4,509元（計算式：46,683,044×9.19%×10%×0.5＝214,
      509）；自91年5月5日起至105年9月5日計14年4月1日（合
      14.249年），違約金為1,222萬6,131元（計算式：46,683
      ,044×9.19%×20%×14.249＝12,226,131）；則附表二編號2
      計算至105年9月5日止之本金、利息及違約金計1億2,274
      萬7,518元（計算式：46,683,044+63,623,834＋214,509+1
      2,226,131=122,747,518）。
  　5.依民法第322條第2、3款及第323條規定，被上訴人繼承蔡
      城保證人身分於105年9月5日一部清償之1,718萬8,795元
      ，應先抵充系爭債權於系爭抵押權擔保範圍外之利息2億2
      ,879萬4,329元及附表編號2無擔保債權之利息6,362萬3,8
      34元，因1,718萬8,795元不足以清償無擔保部分之利息金
      額2億9,241萬8,163元，僅能按比例抵充上開利息之一部
      ，系爭抵押權擔保範圍內之利息並未受清償。縱使上訴人
      於105年9月5日獲償1,718萬8,795元係用以清償系爭債權
      「2億3,700萬元，及自90年9月26日起至清償日止按年息9
      %計算之利息」（即附表一編號1），以本金2億3,700萬元
      計算清償利息之期間為0.80585年（計算式：17,188,795÷
      237,000,000÷9%=0.80585），合294日（計算式：0.80585
      ×365=294，小數點以下4捨5入），即自90年9月26日起至9
      1年7月17日止之利息（被上訴人書狀見本院卷第218頁）
      ，則尚欠系爭債權本金2億3,700萬元及自91年7月18日起
      至105年9月5日計14.046年之利息2億9,960萬4,365元〈計
      算式：316,793,160-7,188,795＝299,604,365，299,604,3
      65÷237,000,000÷9%=14.046〉，計5億3,660萬4,365元（計
      算式：237,000,000＋299,604,365=536,604,365)。是縱1,
      718萬8,795元係清償系爭債權，被上訴人至105年9月5日
      止尚欠系爭債權之本金及利息計5億3,660萬4,365元，遠
      超過系爭抵押權擔保之債權總額3億2,500萬元；被上訴人
      繼承蔡城保證人身分於105年9月5日一部清償之1,718萬8,
      795元，縱為系爭債權而發生債權一部移轉之效力，亦僅
      為系爭抵押權擔保範圍外之債權部分，並非系爭抵押權擔
      保範圍內之債權部分，系爭抵押權應全部優先供上訴人為
      擔保。系爭抵押權若部分移轉予被上訴人，則上訴人債權
      之擔保不足，將有害於上訴人之利益，與民法第749條但
      書規定有違。故上訴人未喪失系爭抵押權，被上訴人未取
      得系爭抵押權。
　㈢被上訴人未取得系爭抵押權之一部，其依民法第179條、第76
    7條第2項準用第1項中段規定請求上訴人移轉系爭抵押權之
    一部，為無理由。
　  1.民法第179條規定：「無法律上之原因而受利益，致他人
      受損害者，應返還其利益。雖有法律上之原因，而其後已
      不存在者，亦同。」，依不當得利之法則請求返還不當得
      利，以無法律上之原因而受利益，致他人受有損害為其要
      件，故其得請求返還之範圍，應以對方所受之利益為度。
      民法第767條第1項規定：「所有人對於無權占有或侵奪其
      所有物者，得請求返還之。對於妨害其所有權者，得請求
      除去之。有妨害其所有權之虞者，得請求防止之。」第2
      項規定：「前項規定，於所有權以外之物權，準用之。」
      ，抵押權妨害除去請求權，乃是抵押權人於其抵押權被妨
      害時，對於妨害人得請求其除去之權。
　  2.依民法第758、759條規定，不動產物權依法律規定而變動
      者（民法第749條法定移轉所生之抵押權移轉屬之），固
      於法律所規定之事由發生時，即生物權變動之效力，此種
      登記性質上為宣示登記，僅非經登記不得處分其物權。然
      本件依上㈡所述，系爭執行事件所為一部清償，不在系爭
      抵押權擔保範圍內，上訴人未喪失系爭抵押權之一部，被
      上訴人未取得系爭抵押權之一部。被上訴人請求上訴人移
      轉系爭抵押權5.2889%，為無理由。
綜上所述，被上訴人依民法第179條、第767條第2項準用第1項
  中段規定，請求上訴人移轉系爭抵押權5.2889%，為無理由，
  不應准許。原審判命上訴人移轉系爭抵押權5.2889%予被上訴
  人，容有未洽。上訴意旨指摘原判決不當，求予廢棄改判，為
  有理由。自應由本院廢棄改判如主文第二項所示。
本件事證已臻明確，兩造其餘之攻擊或防禦方法及所用之證據
  ，經本院斟酌後，認為均不足以影響本判決之結果，爰不逐一
  論列，併此敘明。
據上論結，本件上訴為有理由，依民事訴訟法第450條、第85條
  第2項、第463條、第385條第1項前段，判決如主文。
中　　華　　民　　國　　109 　年　　12　　月　　8 　　日
                  民事第十八庭  
                      審判長法  官  黃明發
                            法  官  林政佑
                            法  官  周美雲                    
附表一：系爭三債權憑證（新北地院101年度司執字第2519號系
爭執行事件之執行名義）
編號 債權憑證名稱 債權憑證日期 執行名義名稱 債權人姓名 債務人姓名 執行名義內容 聲請執行金額 債權憑證之繼續執行紀錄表之記載 債權憑證在本院卷之頁次 1 臺南地院債權憑證 96年2月1日 臺南地院南院慶94執簡字第19329號債權憑證 瑞陞公司 尚德公司、蔡城、蔡榮峯、陳兩傳、張和連 債務人於90年4月30日共同簽發之本票，內載憑票交付債權人2億4,400萬元，其中之2億3,700萬元，及自90年9月26日起至清償日止，按年息9%計算之利息，得為強制執行。 債務人應連帶給付債權人2億3,700萬元，及自90年9月26日起至清償日止按年息9%計算之利息。（系爭債權） 聲請執行日期：100年12月29日 執行結果：與新北地院100司執58537桃園地院96執13071債權憑證一同受償，於105年9月5日受償1,966萬6,195元（其中247萬7,400元為執行費） 第157至159頁 2 新北地院債權憑證 100年7月20日 新北地院94年度促字第69518號支付命令及確定證明書正本 陳英美 尚德公司、蔡城、蔡榮蔚即蔡榮峰、張和連 ㈠債務人應向債權人連帶給付3,000萬元，及自90年10月4日起至清償日止，按年息9.19%計算之利息，與自90年11月5日起至清償日止，其逾期在6個月以內者，按上開利率10%，超過6個月者，就超過部分，按上開利率20%計算之違約金。 ㈡債務人應向債權人連帶給付1,668萬3,044元，及自90年10月4日起至清償日止，按年息9.19%計算之利息，與自90年11月5日起至清償日止，其逾期在6個月以內者，按上開利率10%，超過6個月者，就超過部分，按上開利率20%計算之違約金。 同執行名義內容所載 聲請執行日期：101年5月31日 執行結果：本件與臺南地院95執14365桃園地院96執13071債權憑證一同受償，於105年9月5日受償1,966萬6,195元（其中247萬7,400元為臺南地院95執14365號執行費） 第161至163頁 3 桃園地院債權憑證 96年10月22日 臺北地院91年度促字第6830號支付命令及確定證明書正本 台灣金聯資產管理股份有限公司 張和連 債務人應向債權人連帶給付⑴3,000萬元，及自90年10月4日起至清償日止，按年息9.19%計算之利息，與自90年11月5日起至清償日止，其逾期在6個月以內者，按上開利率10%，超過6個月者，就超過部分，按上開利率20%計算之違約金。 ⑵1,668萬3,044元，及自90年10月4日起至清償日止，按年息9.19%計算之利息，與自90年11月5日起至清償日止，其逾期在6個月以內者，按上開利率10%，超過6個月者，就超過部分，按上開利率20%計算之違約金。 4,668萬3,044元及如附表所示之利息、違約金。 聲請執行日期：101年5月31日 執行結果：本件與臺南地院95執14365新北地院100司執58537債權憑證一同受償，於105年9月5日受償1,966萬6,195元（其中247萬7,400元為臺南地院95執14365號執行費） 第205至207頁 說明： 1.新北地院101年度司執字第2519號執行事件，為上訴人於100年12月29日以附表一編號1臺南地院執行名義聲請強制執行，於101年5月31日執行名義追加附表二編號2新北地院債權憑證及編號3桃園地院債權憑證。 2.附表一編號1為系爭債權。 3.上訴人於105年9月5日受償1,966萬6,195元，扣除執行費247萬7,400元後，其債權獲清償1,718萬8,795元。          
                     

附表二系爭抵押權
編號 土地之地號 土地面積 使用分區 使用地類別 建物之建號 建物坐落地號 主要用途 主要建材 層數 建物面積 1 臺南市○○區○○段0地號 3,630.35㎡ 一般農業區 甲種建築用地       2 同上段4地號 470.17㎡ 同上 水利用地       3 同上段19地號 86773.43㎡ 同上 養殖用地       4 同上段24地號 210.87㎡ 同上 水利用地       5 同上段25地號 309.26㎡ 同上 同上       6 同上段27地號 239.87㎡ 同上 同上       7 同上段29地號 221.84㎡ 同上 同上       8 同上段34地號 8.83㎡ 同上 養殖用地       9 同上段36地號 12.04㎡ 同上 同上       10 同上段38地號 20.72㎡ 同上 同上       11 同上段40地號 5.76㎡ 同上 農牧用地       12 同上段42地號 17,643.00㎡ (空白) (空白)       13 同上段42-1地號 3,550.61㎡ (空白) (空白)       14 同上段81地號 17,643.00㎡ (空白) (空白)       15     臺南市○○區○○段0000○號 臺南市○○區○○段00地號 農業用 磚造 1層 792㎡ 16     同上段12-2建號 同上 農業用 磚造 1層 792㎡ 17     同上段12-3建號 同上 農業用 磚造 1層 792㎡ 18     同上段12-4建號 同上 農業用 磚造 1層 792㎡ 19     同上段12-5建號 同上(109年7月8日基地號變更為19、19-1地號) 農業用 磚造 1層 1,188㎡ 20     同上段12-6建號 同上 農業用 磚造 1層 1,224㎡ 21     同上段12-7建號 同上 農業用 磚造 1層 1,260㎡ 22     同上段12-8建號 同上 農業用 磚造 1層 1,260㎡ 23     同上段12-9建號 同上 農業用 磚造 1層 1,004㎡ 24     同上段12-10建號 同上 農業用 磚造 1層 1,004㎡ 25     同上段13-1建號 同上段19地號 農業用 磚鐵造 1層 553.50㎡ 26     同上段13-2建號 同上 農業用 磚鐵造 1層 553.50㎡ 27     同上段13-3建號 同上 農業用 磚鐵造 1層 553.50㎡ 28     同上段13-4建號 同上 農業用 磚鐵造 1層 553.50㎡ 29     同上段13-5建號 同上 農業用 磚鐵造 1層 553.50㎡ 30     同上段13-6建號 同上 農業用 磚鐵造 1層 553.50㎡ 31     同上段13-7建號 同上 農業用 磚鐵造 1層 553.50㎡ 32     同上段13-8建號 同上 農業用 磚鐵造 1層 553.50㎡ 33     同上段13-9建號 同上 農業用 磚鐵造 1層 553.50㎡ 34     同上段14-1建號 同上 農業用 磚鐵造 1層 576.00㎡ 35     同上段14-2建號 同上 農業用 磚鐵造 1層 576.00㎡ 36     同上段14-3建號 同上 農業用 磚鐵造 1層 576.00㎡ 37     同上段14-4建號 同上 農業用 磚鐵造 1層 576.00㎡ 38     同上段14-5建號 同上 農業用 磚鐵造 1層 576.00㎡ 39     同上段14-6建號 同上 農業用 磚鐵造 1層 576.00㎡ 40     同上段14-7建號 同上 農業用 磚鐵造 1層 499.50㎡ 41     同上段14-8建號 同上 農業用 磚鐵造 1層 499.50㎡ 42     同上段14-9建號 同上 農業用 磚鐵造 1層 499.50㎡ 43     同上段14-10建號 同上 農業用 磚鐵造 1層 499.50㎡ 說明： 系爭抵押權依建物謄本、他項權利證明書及他項權利移轉契約書之記載如下： 1.臺南市○里地○○○○○○○號96年佳地字第019660號。 2.上訴人於96年3月2日因讓與原因登記取得系爭抵押權。 3.擔保債權總金額：最高限額3億2,500萬元。 4.存續期間：87年9月7日至117年9月6日。 5.清償日期：依照各個契約約定。 6.利息（率）：依照各個契約約定。 7.遲延利息（率）：依照各個契約約定。 8.違約金：依照各個契約約定。 9.債務人及債務額比例：尚德實業股份有限公司。 10.共同擔保地號14筆，共同擔保建號29筆。 11.臺南市○○區○○段00地號原面積86773.43㎡，於109年7月8日因分割增加19-1地號後，19地號面積為78,432.58㎡。           
       
正本係照原本作成。
如不服本判決，應於收受送達後20日內向本院提出上訴書狀，其
未表明上訴理由者，應於提出上訴後20日內向本院補提理由書狀
（均須按他造當事人之人數附繕本）上訴時應提出委任律師或具
有律師資格之人之委任狀；委任有律師資格者，另應附具律師資
格證書及釋明委任人與受任人有民事訴訟法第466 條之1第1項但
書或第2項（詳附註）所定關係之釋明文書影本。如委任律師提
起上訴者，應一併繳納上訴審裁判費。
中　　華　　民　　國　　109 　年　　12　　月　　9 　　日

　　　　　　　　　　　　　　書記官  呂  筑
附註：
民事訴訟法第466條之1（第1項、第2項）：
對於第二審判決上訴，上訴人應委任律師為訴訟代理人。但上訴
人或其法定代理人具有律師資格者，不在此限。
上訴人之配偶、三親等內之血親、二親等內之姻親，或上訴人為
法人、中央或地方機關時，其所屬專任人員具有律師資格並經法
院認為適當者，亦得為第三審訴訟代理人。